臺灣士林地方法院刑事判決　　　　　100年度審簡上字第156號
上　訴　人　臺灣士林地方法院檢察署檢察官
被　　　告　楊靈霽
　　　　　　傅紹愷
　　　　　　楊秉翰
上列上訴人因被告等傷害案件，不服本院士林簡易庭於中華民國
100 年9 月30日所為100 年度士簡字第536 號第一審刑事簡易判
決（聲請簡易判決處刑案號：100 年度調偵字第489 號），提起
上訴，本院管轄之第二審合議庭判決如下：
    主  文
上訴駁回。
楊靈霽、傅紹愷、楊秉翰均緩刑貳年。
    事實及理由
一、本案經本院審理結果，認第一審以被告楊靈霽、傅紹愷、楊
    秉翰均係犯犯刑法第28條、第277 條第1 項之共同傷害罪，
    各判處拘役20日，並均諭知如易科罰金以新臺幣（下同）1,
    000 元折算1 日之折算標準，其認事、用法均無違誤，量刑
    亦屬妥適，應予維持，除引用第一審判決書記載之犯罪事實
    、證據及理由（如附件判決書）外，並補充被告等於本院準
    備程序時之自白（參見本院卷第31頁背面）。
二、檢察官上訴意旨則略以：依告訴人具狀陳述，原審就被告3
    人犯行僅各量處拘役20日，尚屬過輕，難生懲儆為由，認告
    訴人聲請上訴尚非顯無理由，爰提起上訴，請撤銷原判決，
    更為適法之判決等語。
三、經查：
  (一)按量刑的輕重，屬事實審法院得依職權自由裁量之事項，苟
    已斟酌刑法第57條各款所列情狀而未逾越法定刑度，不得遽
    指為違法，且在同一犯罪事實與情節，如別無其他加重或減
    輕之原因，下級審量定之刑，亦無過重或失輕之不當情形，
    則上級審法院對下級審法院之職權行使，原則上應予尊重。
  (二)經查，被告楊靈霽、傅紹愷、楊秉翰對本件犯罪事實於偵查
    中及本院審理時均供承不諱，且有原審判決所列證據可資佐
    證，足認被告3 人均係犯刑法第28條、第277 條第1 項共同
    傷害罪甚明。原審以被告等罪證明確，援引刑事訴訟法第44
    9 條第1 項前段、第3 項、第454 條第2 項，刑法第28條、
    第277 條第1 項、第41條第1 項前段，刑法施行法第1 條之
    1 規定，就被告3 人各量處拘役20日，並均諭知如易科罰金
    以1,000 元折算1 日，其認事用法並無違誤，量刑亦屬妥適
    ，上訴人指摘原審量刑不當，難認為有理由，應予駁回。
四、末查，本件被告楊靈霽、楊秉翰前均未曾因故意犯罪受有期
    徒刑以上刑之宣告，被告傅紹愷前曾於93年間因故意犯妨害
    風化罪，經臺灣臺北地方法院以94年度簡字第212 號判決處
    有期徒刑4 月，於94年5 月13日易科罰金執行完畢後，5 年
    內未曾因故意犯罪受有期徒刑以上刑之宣告，此有臺灣高等
    法院被告前案紀錄表各1 份在卷可稽，其等因一時失慮，致
    罹刑章，犯罪後均已坦承犯行，且於本院審理時與告訴人張
    秉廉達成和解，每人各當庭賠償告訴人1 萬2,000 元（合計
    3 萬6,000 元），告訴人並同意予被告3 人緩刑之宣告，有
    本院民國100 年12月9 日準備程序筆錄、調解紀錄表及付款
    收據各1 份附卷可佐，顯見被告3 人均具悔意，應無再犯之
    虞，本院認對被告等所宣告之刑，均以暫不執行為適當，爰
    併予宣告緩刑2 年，以啟自新。
五、被告等經合法傳喚，無正當理由未到庭，爰不待其陳述，逕
    行判決。
據上論斷，應依刑事訴訟法第455 條之1 第1 項、第3 項、第36
8 條、第371 條、第373 條，刑法第74條第1 項第1 款、第2 款
，判決如主文。
本案經檢察官許梨雯到庭執行職務。
中    華    民    國   100    年    12    月    30    日
            刑事第一庭審判長法  官  林秀鳳
                            法  官  莊明達
                            法  官  徐文瑞
以上正本證明與原本無異。
本件不得上訴。
                            書記官  張茹茵
中    華    民    國   101    年    1     月    2     日
附錄本案論罪科刑法條全文：
刑法第277條第1項
傷害人之身體或健康者，處3 年以下有期徒刑、拘役或1 千元以
下罰金。